臺灣彰化地方法院刑事判決　　　　　　　　　　　　九十一年度易字第一八六號
　　公　訴　人　臺灣彰化地方法院檢察署檢察官
　　被　　　告　乙○○
　　　　　　　　甲○○
右列被告等因違反區域計畫法案件，經檢察官提起公訴（九十一年度偵字第六０七七
號），本院判決如左：
    主  文
乙○○違反管制使用土地之規定，不依限恢復土地原狀，處拘役伍拾日，如易科罰金
，以佰元折算壹日。
甲○○違反管制使用土地之規定，不依限恢復土地原狀，累犯，處有期徒刑月，如
易科罰金，以佰元折算壹日。
    事  實
一、甲○○曾於民國八十七年間因竊盜案件，經法院判處有期徒刑三月確定，甫於八
    十八年八月四月執行完畢。乙○○為彰化縣福興鄉○○段第一四０一及一四九五
    地號土地之所有人，明知該地業經彰化縣政府按非都市土地分區使用計畫編定為
    特定農業區農牧用地，僅能供農牧使用，非經申請縣政府辦理變更土地使用並報
    經上級機關核備，不得擅自變更其使用，作為開採砂石之用，其竟於九十年十二
    月三十一日，擅將上開土地提供與明知前情之甲○○使用，甲○○乃自九十一年
    一月間起，僱用張天明、張家銘及黃建源等人在上開土地開採細砂，乙○○、甲
    ○○因而均違反管制使用土地之規定。嗣渠二人經彰化縣政府於九十一年六月十
    日，以府地用字第０九一０一０七四０００號函處罰鍰新台幣六萬元，並限期於
    九十一年八月十日前恢復原狀後，乙○○、甲○○二人雖均明知應依限恢復土地
    原狀，仍不為之，迄至九十一年八月二十一日，經彰化縣福興鄉公所人員至現場
    勘查結果，發現前揭土地並未恢復原狀而查報。
二、案經彰化縣政府移送台灣彰化地方法院檢察署檢察官偵查起訴。
    理  由
一、訊據被告甲○○對於右揭事實坦承不諱，被告乙○○固坦承提供前揭農牧用地予
    被告甲○○使用，且迄今仍未恢復土地原狀之事實不諱，惟其矢口否認有何違反
    區域計劃法之犯行，辯稱：伊已於九十年十二月三十一日將該二筆土地出售與甲
    ○○，且甲○○業已付清該土地之買賣價金，只是土地至今尚未過戶而已，該二
    筆土地目前由甲○○使用中，我有將彰化縣政府之罰單轉交給甲○○，他說會幫
    我處理云云。按區域計畫法第二十二條規定：「違反前條規定不依限變更土地使
    用或拆除建築物恢復土地原狀者，除依行政執行法辦理外，並得處六個月以下有
    期徒刑或拘役。」，而前條，即第二十一條第二項規定：「前項情形經限期變更
    使用、停止使用或拆除地上物恢復原狀而不遵從者，得按次處罰，並停止供水、
    供電、封閉、強制拆除或採取其他恢復原狀之措施，其費用由土地或地上物所有
    人、使用人或管理人負擔。」，是依前揭二法條條文內容對照以觀，可知同法第
    二十一條、第二十二條係以土地或地上物所有人、使用人或管理人為規範對象，
    蓋此等人始有恢復土地原狀之能力，而應負恢復原狀之義務。經查：前揭二筆土
    地既未經辦理移轉登記與被告甲○○所有，被告甲○○自尚未取得土地所有權，
    故被告乙○○及甲○○分別為該二筆土地之所有權人及使用人，被告二人並均經
    彰化縣政府依同法第二十一條第一項規定命渠等限期將土地恢復原狀及各處以新
    台幣六萬元罰鍰之處分，而被告二人均未恢復土地原狀之事實，業據被告二人坦
    承外，並有土地登記謄本影本二份、彰化縣政府違反區域計畫法案件處分書影本
    乙份、送達回證影本二份、彰化縣福興鄉公所九十一年二月二十七日福鄉民字第
    九一○○○二一○九號函及同年八月二十一日福鄉民字第九一○○○八九五五號
    函報之非都市土地違規使用案件處理查報表影本在卷可稽。被告乙○○、甲○○
    二人既分別為上開土地之所有人及使用人，依上開條文及前揭說明，均有將該二
    筆土地恢復原狀之能力及義務，自應依上開條文負責，被告二人竟均未將土地恢
    復原狀，是本件事證明確，被告二人犯行均堪認定。
二、核被告乙○○、甲○○二人所為，均係違反區域計畫法第二十一條規定未依限恢
    復土地原狀之規定，皆應依區域計畫法第二十二條規定論處。被告等二人雖均不
    依限恢復土地原狀，然並無證據證明渠等有共同不作為之犯意聯絡，即非共同正
    犯。查被告甲○○曾於八十七年間因竊盜案件，經法院判處有期徒刑三月確定，
    甫於八十八年八月四月執行完畢，此有台灣彰化地方法院檢察署刑案資料查註紀
    錄表在卷可稽，其於受有期徒刑執行完畢五年以內再犯有期徒刑以上之本罪，為
    累犯，應依法加重其刑。爰審酌被告二人犯罪之動機、目的、手段、所生之危害
    及犯罪後之態度等一切情狀，各量處如主文所示之刑，並均諭知易科罰金折算之
    標準。
據上論斷，應依刑事訴訟法第二百九十九條第一項前段，區域計畫法第二十二條，刑
法十一條前段、第四十七條、第四十一條第一項前段，罰金罰鍰提高標準條例第二條
，判決如主文。
中      華      民      國    九十一    年     十二     月    二十四    日
                                臺灣彰化地方法院刑事第二庭
                                    法      官  石  馨  文
右正本證明與原本無異。
如不服本判決，應於判決送達後十日內向本院提出上訴狀( 須附繕本 )。
                                    法院書記官  呂  雅  惠
中      華      民      國    九十一    年     十二     月    二十六    日
區域計畫法第二十一條
違反第十五條第一項之管制使用土地者，由該管直轄市、縣 (市) 政府處新台幣六萬
元以上三十萬元以下罰鍰，並得限期令其變更使用、停止使用或拆除其地上物恢復原
狀。
前項情形經限期變更使用、停止使用或拆除地上物恢復原狀而不遵從者，得按次處罰
，並停止供水、供電、封閉、強制拆除或採取其他恢復原狀之措施，其費用由土地或
地上物所有人、使用人或管理人負擔。
前二項罰鍰，經限期繳納逾期不繳納者，移送法院強制執行。
區域計畫法第二十二條
違反前條規定不依限變更土地使用或拆除建築物恢復土地原狀者，除依行政執行法辦
理外，並得處六個月以下有期徒刑或拘役。
